臺灣板橋地方法院民事裁定　　　　　　　　95年度智字第31號
原　　　　告　丙○○
兼訴訟代理人　乙○○
被　　　　告　優派國際股份有限公司
　　　　　　　　　　　　統一編.
法 定 代理人　甲○○
訴 訟 代理人　吳志勇律師
　　　　　　　吳佩真律師
上列當事人間請求侵權行為損害賠償事件，本院裁定如下：
    主  文
本件於經濟部智慧財產局受理日商阿爾普士電器股份有限公司及
英群企業股份有限公司針對原告所有第169840號新型專利之舉發
案確定前，停止訴訟程序。
    理  由
一、按訴訟全部或一部之裁判，以他訴訟之法律關係是否成立為
    據者，法院得在他訴訟終結前以裁定停止訴訟程序；又前項
    規定於應依行政爭訟程序確定法律關係是否成立者準用之，
    民事訴訟法第182 條第1 項、第2 項分別定有明文。其第2
    項規定，係指民事訴訟之全部或一部之裁判，其先決之法律
    關係，於依行政爭訟程序確定法律關係以前，民事法院得以
    裁定停止其訴訟程序。再按關於發明專利權之民事訴訟，在
    申請案、異議案、舉發案、撤銷案確定前，得停止審判，專
    利法第90條第1 項亦定有明文。又上開規定於新型專利準用
    之，同法第108條規定甚明。
二、經查，原告提起本件侵權行為損害賠償訴訟，係主張被告生
    產、銷售之產品侵害其「解碼器結構」之新型專利權（下稱
    「系爭專利」）以獲取不當利益，而致原告受有損害。惟查
    ，於原告提起本件訴訟前，系爭專利即業經第三人日商阿爾
    普士電器股份有限公司於94年7 月6 日、英群企業股份有限
    公司於95年1 月3 日分別提起舉發案，有被告所陳報之舉法
    案清單及舉發理由說明表1 件可稽，復為原告不爭執確有4
    、5 件舉發案仍在審定中（見本院95年11月23日言詞辯論筆
    錄）在卷足憑，是無論被告生產、銷售之產品是否與系爭專
    利為同一技術，倘第三人所提舉發案成立，系爭專利權將遭
    經濟部智慧財產局撤銷，本件訴訟即失爭執之基礎，原告所
    主張之侵權行為損害賠償請求權將不復存在。本件民事訴訟
    之裁判既須以上開行政機關所認定之舉發案是否成立為依據
    ，且原告於另案以相同理由對第三人所提起之訴訟，亦經裁
    定停止訴訟程序確定在案，有臺灣士林地方法院95年度智字
    第10號民事裁定、臺灣高等法院95年度抗字第824 號民事裁
    定各1 份在卷可按。準此，本院因認被告之聲請停止本件訴
    訟程序，尚難認有故意拖延訴訟之不正當性可言，且本件民
    事訴訟確須以上開專利舉發案之確定結果為據，有於被舉發
    之系爭專利權舉發案確定前，裁定停止本件民事訴訟程序之
    必要。
三、依首開法條裁定如主文。
中　　華　　民　　國　　96　　年　　1 　　月　　22　　日
                  民事第一庭    法　官　陳翠琪
以上正本證明與原本無異。
如對本裁定抗告應於送達後10日內向本院提出抗告狀。
中　　華　　民　　國　　96　　年　　1 　　月　　23　　日
                                書記官  李瑞芝
